【裁判字號】    89,易,4040
【裁判日期】    891219
【裁判案由】    毒品危害防制條例
【裁判全文】
台灣台中地方法院刑事判決                        八十九年度易字第四四號
    公  訴  人  臺灣台中地方法院檢察署檢察官
    被      告  甲○○
右列被告因違反毒品危害防制條例案件，經檢察官提起公訴（八十九年度毒偵字第六
五七二號），本院判決如左：
    主  文
甲○○連續施用第二級毒品，累犯，處有期徒刑陸月，如易科罰金，以參佰元折算壹
日。
    事  實
一、甲○○前曾於民國（下同）八十四年間，因違反藥事法案件，經本院判處有期徒
    刑四月，於八十五年六月二十五日日執行完畢，復於八十七年間，因施用毒品案
    件，經本院依法裁定送觀察勒戒後，認有繼續施用毒品之傾向，而裁定送強制戒
    治，並於八十八年三月十一日停止戒治，並交付保護管束，嗣保護管束期間屆滿
    ，而經台灣台中地方法院檢察署檢察官於八十八年十一月十七日以八十八年度戒
    毒偵字第七九號為不起訴處分確定。詎仍不知悔改，復基於概括之犯意，分別於
    八十九年八月二十三日或其前四日內之某時、同年九月二十七日或其前四日內之
    某時，在台中市某不詳地點，施用第二級毒品安非他命各一次。嗣經警分別於八
    十九年八月二十三日十五時二十五分、同年九月二十七日通知到場採尿送驗始知
    上情。
二、案經台中市警察局第一分局報請臺灣臺中地方法院檢察署檢察官偵查起訴。
    理  由
一、訊據被告甲○○矢口否認有何右開犯行，辯稱：伊於八十九年五、六月間到化學
    工廠上班，不知是否因為工作關係而致尿液呈現安非他命陽性反應云云。惟查，
    被告於八十九年八月二十三日、同年九月二十七日經警採尿送驗結果均呈現安非
    他命陽性反應，此有列管毒品人口尿液檢體採集送驗記錄表及私立中山醫學院附
    設孫中山先生紀念醫院藥物濫用檢測中心檢測報告各一紙在卷可稽；而查甲基安
    非他命經口服投與後約百分之七十於二十四小時內自尿中排出，約百分之九十於
    九十六小時內自尿中排出，由於目前國內尿液中甲基安非他命之檢驗僅為鑑定其
    是否呈陽性反應，尚未定其含量，且甲基安非他命成分之檢出與其投與方式、投
    與量、個人體質、採尿時間與檢測儀器之精密度等諸多因素有關，因此僅憑尿液
    中呈安非他命陽性反應，並無法確實推算吸食時間距採集時間之長短，惟依上述
    資料推斷，最長可能不會超過四日，此有行政院衛生署藥物食品檢驗局函文一紙
    可明，果被告未吸用安非他命，何以尿中檢出安非他命陽性反應，足徵其所為辯
    解要無可採。又被告於八十七年間，因施用毒品案件，經本院依法裁定送觀察勒
    戒後，認有繼續施用毒品之傾向，而裁定送強制戒治，並於八十八年三月十一日
    停止戒治，並交付保護管束，嗣保護管束期間屆滿，而經台灣台中地方法院檢察
    署檢察官於八十八年十一月十七日以八十八年度戒毒偵字第七九號為不起訴處分
    確定等情，有台灣台中地方法院檢察署刑案資料查註記錄表及台灣高等法院被告
    全國前案記錄表各一紙在卷佐徵，其於五年內再犯毒品危害防制條例第十條第二
    項之罪，應依法論科，本件事證業臻明確，被告犯行至堪認定。
二、核被告所為，係犯毒品危害防制條例第十條第二項之施用第二級毒品罪。被告持
    有第二級毒品之低度行為，應為施用第二級毒品之高度行為所吸收，不另論罪。
    又其先後二次施用第二級毒品安非他命之犯行，時間緊接，手段相同，所犯構成
    要件復相同，顯係基於概括犯意而反覆為之，為連續犯，應依刑法第五十六條之
    規定論以一罪，並依法加重其刑。末查，被告前曾於八十四年間，因違反藥事法
    案件，經本院判處有期徒刑四月，於八十五年六月二十五日執行完畢，有前開紀
    錄表存卷可按，其於五年內再犯本件有期徒刑以上之罪，為累犯，依刑法第四十
    七條規定加重其刑，並依法遞加重其刑。爰審酌被告犯罪之動機、方法、目的、
    手段及犯後矢口否認犯行等一切情狀，量處如主文所示之刑，並諭知易科罰金之
    折算標準。
據上論斷，應依刑事訴訟法第二百九十九條第一項前段，毒品危害防制條例第十條第
二項、第二十三條第二項，刑法第十一條前段、第五十六條、第四十七條、第四十一
條，罰金罰鍰提高標準條例第二條，判決如主文。
中    華    民    國    八十九  年      十二      月        十九        日
                                        法  官  賴  妙  雲
右正本證明與原本無異。
如不服本判決，應於送達後十日內向本院提出上訴狀(須附繕本)，上訴於台灣高等
法院台中分院。
                                        書記官
中    華    民    國    八十九    年      十二      月      二十        日
附錄論罪科刑法條
毒品危害防制條例第十條第二項
    施用第二級毒品者，處三年以下有期徒刑。


司法院資訊處製作；財團法人民間司法改革基金會備份。
